臺灣高等法院刑事裁定
110年度聲字第2391號
聲  請  人  臺灣高等檢察署檢察官
受  刑  人  劉建成



上列聲請人因受刑人數罪併罰有二裁判以上，聲請定其應執行之
刑（聲請案號：臺灣高等檢察署110年度執聲字第1058號），本
院裁定如下：
    主  文
劉建成犯如附表所示各罪所處之刑，應執行有期徒刑拾參年。
    理  由
一、聲請意旨略以：受刑人劉建成因違反毒品危害防制條例等數
    罪，先後經判決確定如附表，應依刑法第53條、第50條第1
    項但書、第2項、第51條第5款規定，定其應執行之刑，爰依
    刑事訴訟法第477條第1項聲請裁定等語。
二、按裁判確定前犯數罪者，併合處罰之，而數罪併罰有二以上
    裁判者，應定其應執行之刑，其宣告多數有期徒刑者，於各
    刑中之最長期以上，各刑合併之刑期以下，並其刑期，但不
    得逾30年，刑法第50條第1項前段、第53條、第51條第5款分
    別定有明文。又法律上屬於自由裁量之事項，有其外部性界
    限及內部性界限，並非概無拘束。依據法律之具體規定，法
    院應在其範圍選擇為適當之裁判者，為外部性界限；而法院
    為裁判時，應考量法律之目的，及法律秩序之理念所在者，
    為內部性界限。法院為裁判時，二者均不得有所踰越。在數
    罪併罰，有二裁判以上，定其應執行之刑時，固屬於法院自
    由裁量之事項，然仍應受前揭外部性界限及內部性界限之拘
    束（最高法院94年度台非字第233號判決意旨參照）。次按
    數罪併罰，應依分別宣告其罪之刑為基礎，定其應執行刑，
    此觀刑法第51條規定自明，故一裁判宣告數罪之刑，雖曾經
    定其執行刑，但如再與其他裁判宣告之刑定其執行刑時，前
    定之執行刑當然失效，仍應以其各罪宣告之刑為基礎，定其
    執行刑，不得以前之執行刑為基礎，以與後裁判宣告之刑，
    定其執行刑（最高法院99年度台非字第229號判決意旨參照
    ）；惟刑事訴訟法第370條第2項、第3項，已針對第二審上
    訴案件之定應執行之刑，明定有不利益變更禁止原則之適用
    ，分屬不同案件之數罪併罰，倘一裁判宣告數罪之刑，曾經
    定其執行刑，再與其他裁判宣告之刑定其執行刑時，在法理
    上亦應同受此原則之拘束（最高法院103年度第14次刑事庭
    會議決議意旨參照），亦即另定之執行刑，其裁量所定之刑
    期，不得較重於前定之執行刑加計後裁判宣告之刑之總和（
    最高法院104年度台抗字第410號裁定意旨參照）。再按數罪
    併罰中之一罪，雖得易科罰金，惟因與不得易科之他罪併合
    處罰結果而不得易科罰金時，原可易科部分所處之刑，自亦
    無庸為易科折算標準之記載，有司法院釋字第144號解釋意
    旨可參。末按定應執行之刑，應由犯罪事實最後判決之法院
    對應之檢察署檢察官聲請該法院依上開規定裁定之，不能因
    犯罪之一部分所科之刑業經執行完畢，而認檢察官之聲請為
    不合法，予以駁回。至已執行部分，自不能重複執行，應由
    檢察官於指揮執行時扣除之，此與定應執行刑之裁定無涉（
    最高法院106年度台抗字第540號裁定意旨參照）。
三、經查：
　㈠本件受刑人因犯如附表編號1至11所示之罪，先後經臺灣新北
    地方法院及本院判處如附表所示之刑並業已確定在案；且附
    表編號2至11所示之罪，其犯罪時間均係於附表編號1所示之
    罪判決確定日前所犯，而本院確為本件之最後事實審法院等
    情，有各該刑事判決書、本院被告前案紀錄表等附卷可憑。
    其中受刑人所犯如附表編號1至4、6所示之罪所處之刑雖得
    易科罰金，附表編號5、7至11所示之罪所處之刑則不得易科
    罰金，而符合修正後刑法第50條但書原不得合併定應執行刑
    。然受刑人業已請求檢察官就附表各編號所示之罪合併聲請
    定應執行刑，此有受刑人110年5月14日親簽之定刑聲請切結
    書在卷可稽，合於刑法第50條第2項之規定，茲檢察官就附
    表編號1至11所示之罪聲請合併定應執行刑，本院審核認其
    聲請為正當。再查，附表編號1至6所示之罪，前經本院以10
    9年度聲字第925號裁定應執行有期徒刑1年11月確定、附表
    編號7至11所示之罪，亦業經本院以109年度上訴字第4029號
    判決定應執行有期徒刑12年確定；本院就附表所示各罪再定
    其應執行刑時，自應受上開判決所為定應執行刑之內部界限
    所拘束。
　㈡又受刑人所犯如附表編號1至4、6所示之罪雖均係經法院判處
    6月以下之有期徒刑，而合於刑法第41條第1項前段得易科罰
    金之規定，惟因本案合併定應執行刑之附表編號5、7至11所
    示之罪係屬不得易科罰金者，則上開各罪合併定應執行刑之
    結果，自亦不得易科罰金，而無須再諭知易科罰金之折算標
    準。至附表編號1至4所示之罪業已執行完畢，惟依前揭說明
    ，該已執行部分乃檢察官將來指揮執行時應予扣除之問題，
    不影響本件定應執行刑之聲請，併此敘明。參照前揭規定及
    說明，本院就附表所示各罪再定其應執行刑時，自應受上開
    判決所為定應執行刑之內部界限所拘束，並參酌上開各罪宣
    告刑之總和上限、各刑中之最長期，且審酌受刑人犯罪之情
    節、侵害法益、行為次數等情狀，復就其所犯之罪整體評價
    其應受非難及矯治之程度，並兼衡刑罰經濟與公平、比例等
    原則，定其應執行之刑如主文所示。
四、據上論斷，應依刑事訴訟法第477條第1項，刑法第50條第1
    項第1款、第2項、第53條、第51條第5款，裁定如主文。
中　　華　　民　　國　　110 　年　　6 　　月　　9 　　日
                  刑事第十六庭  審判長法　官  葉騰瑞
                                      法　官  陳芃宇
                                      法　官  古瑞君
以上正本證明與原本無異。
如不服本裁定，應於收受送達後五日內向本院提出抗告狀。
                                      書記官  林君縈
中　　華　　民　　國　　110 　年　　6 　　月　　10　　日
附表：受刑人劉建成定應執行刑案件一覽表
（以下臺灣新北地方檢察署簡稱「新北地檢」、臺灣新北地方法
院簡稱「新北地院」）
編號  1  2 3 4 罪名  毒品危害防制條例  毒品危害防制條例 毒品危害防制條例 毒品危害防制條例 宣告刑  有期徒刑6月  有期徒刑2月 有期徒刑6月 有期徒刑3月 犯罪日期  106年6月21日  106年6月21日 106年6月14日 106年6月14日 偵查(自訴)機關 年度案號  新北地檢106年度毒偵字第5840號  新北地檢106年度毒偵字第5840號 新北地檢106年度毒偵字第6689號 新北地檢106年度毒偵字第6689號 最後 事實審 法院 新北地院  新北地院 新北地院 新北地院  案號 106年度審訴字第1702號  106年度審訴字第1702號 106年度審訴字第1898號 106年度審訴字第1898號  判決日期 107/01/12  107/01/12 107/01/19 107/01/19 確定 判決 法院 新北地院  新北地院 新北地院 新北地院  案號 106年度審訴字第1702號  106年度審訴字第1702號 106年度審訴字第1898號 106年度審訴字第1898號  判決確定日期 107/02/06  107/02/06 107/03/06 107/03/06 是否為得易科罰金之案件  是  是 是 是 備註  新北地檢107年度執字第4998號   新北地檢107年度執字第8444號    編號1至4之罪前經新北地院以107年度聲字第2329號裁定定應執行有期徒刑1年 （新北地檢107年度執更字第3484號）(已執畢)       編號1至6之罪前經臺灣高等法院以109年度聲字第925號裁定定應執行有期徒刑1年11月（新北地檢109年度執更字第1806號）     
編號  5  6 7 8 罪名  毒品危害防制條例  毒品危害防制條例 毒品危害防制條例 毒品危害防制條例 宣告刑  有期徒刑1年  有期徒刑3月 有期徒刑3年8月 有期徒刑3年10月（2罪） 犯罪日期  107年1月1日  106年12月31日 106年5月26日 105年12月10日 105年12月12日 偵查(自訴)機關 年度案號  新北地檢107年度偵字第592號  新北地檢107年度偵字第592號 新北地檢106年度偵字第19260、20777號 新北地檢106年度偵字第19260、20777號 最後 事實審 法院 臺灣高等法院  臺灣高等法院 臺灣高等法院 臺灣高等法院  案號 107年度上訴字第3229號  107年度上訴字第3229號 109年度上訴字第4029號 109年度上訴字第4029號  判決日期 108/05/30  108/05/30 110/02/24 110/02/24 確定 判決 法院 最高法院  臺灣高等法院 臺灣高等法院 臺灣高等法院  案號 108年度台上字第2629號  107年度上訴字第3229號 109年度上訴字第4029號 109年度上訴字第4029號  判決確定日期 108/08/21  108/05/30 110/03/26 110/03/26 是否為得易科罰金之案件  否  是 否 否 備註  新北地檢109年度執緝字第548號  新北地檢109年度執緝字第547號 新北地檢110年度執字第4692號 （編號7至11之罪經臺灣高等法院109年度上訴字第4029號判決定應執行有期徒刑12年）    編號1至6之罪前經臺灣高等法院以109年度聲字第925號裁定定應執行有期徒刑1年11月（新北地檢109年度執更字第1806號）     
編號  9  10 11 罪名  毒品危害防制條例   毒品危害防制條例 藥事法 宣告刑  有期徒刑7年8月 (16罪)  有期徒刑7年10月 有期徒刑8月 犯罪日期  105年11月29日至同年12月16日  106年6月13日 106年6月9日 偵查(自訴)機關 年度案號  新北地檢106年度偵字第19260、20777號  新北地檢106年度偵字第19260、20777號 新北地檢106年度偵字第19260、20777號 最後 事實審 法院 臺灣高等法院  臺灣高等法院 臺灣高等法院  案號 109年度上訴字第4029號  109年度上訴字第4029號 109年度上訴字第4029號  判決日期 110/02/24  110/02/24 110/02/24 確定 判決 法院 臺灣高等法院  臺灣高等法院 臺灣高等法院  案號 109年度上訴字第4029號  109年度上訴字第4029號 109年度上訴字第4029號  判決確定日期 110/03/26  110/03/26 110/03/26 是否為得易科罰金之案件  否  否 否 備註  新北地檢110年度執字第4692號 （編號7至11之罪應執行有期徒刑12年）